臺灣高雄地方法院刑事判決　　　　　　　　　　　　　　九十年度訴字第四八二號
　　公　訴　人　臺灣高雄地方法院檢察署檢察官
　　被　　　告　寅○○
　　選任辯護人　單文程
右列被告因重利案件，經檢察官提起公訴（九十年度偵字第二六八五號），本院判決
如左：
    主  文
寅○○共同常業重利，處有期徒刑壹年。
扣案如附表一所示之物均沒收。
    事  實
一、寅○○前於民國八十八年一、二月間，即曾因在台灣新聞報上刊登借款廣告，以
    收取月息四十五分等與原本顯不相當之重利，而於八十九年二月二十五日為警查
    獲（嗣於九十年三月二十九日，經本院判處有期徒刑貳月），猶不知悔悟，復另
    行起意，自八十九年四月間某日起，與綽號「阿水」、「阿昌」等不詳姓名成年
    男子間，基於共同之犯意聯絡，以在台灣新聞報、自由時報等報上刊登借款廣告
    ，並留下電話號碼，由借款人以電話與其聯絡，約定借款金額及利息，並約在高
    雄市各不詳處所交付貸款並收取利息之方式，在高雄市○○路二十四巷一號六樓
    之八，乘他人急迫之際貸予金錢，經營俗稱之地下錢莊，多以十天為一期收取重
    利，如每貸予新台幣（下同）二萬五千元，每期利息五千元，或貸予二萬元，每
    期利息四千元，或有貸予三萬元，每期利息三千元，或有貸與一萬元，分六期攤
    還，一個月利息一千元，或貸予一萬元，一個月利息五百元等不一之金額，月息
    可高達五分至六十分不等，並要求借款人簽立高達借款金額一倍至三倍不等之借
    據與本票供擔保，而取得與原本顯不相當之重利，並以之為常業，嗣於九十年一
    月十九日下午四時五十分許，於上揭處所為高雄市憲兵隊查獲，並扣得如附表一
    、二所示之物品。
二、案經高雄市憲兵隊移送台灣高雄地方法院檢察署檢察官偵查起訴。
    理  由
一、訊據被告寅○○矢口否認上揭犯行，辯稱：是綽號「阿水」之人於八十九年四月
    間起向其租用上開處所經營地下錢莊，伊至被查獲前二星期始知「阿水」在經營
    地下錢莊，並非伊在經營，伊在憲兵隊被查獲時，曾在偵防車上打電話給「阿水
    」，是「阿水」要伊將此罪承擔下來的云云。惟查：
（一）被告於高雄市憲兵隊訊問時，已自承其自九十年一月初開始經營地下錢莊，並
      在台灣新聞報刊登借款廣告之方式，由借款人以電話與其聯絡，在約定時間、
      地點後，借款予貸款之人，其利息十分利為一個月，若借一萬元，分六期攤還
      ，一個月利息一千元，並質押身分證明文件、存摺、簽立一倍本票、借據，視
      當時情況而定等語屬實，其於偵查中亦自承伊自九十年一月初在其上開住處經
      營地下錢莊，並以刊登廣告方式，由借款人以電話與其聯絡，如借一萬元，分
      六期攤還，每期十天還二千元，並簽發本票及借據供擔保等語屬實，復有如附
      表一、二所示之物扣案可佐。
（二）而被告前已因重利罪，經警查獲移送檢察官偵辦，其豈有不知收取重利為犯罪
      之行為，而依被告所述若「阿水」僅是向其承租房屋之房客，且其知「阿水」
      在經營地下錢莊時，曾因為犯罪行為而要求其搬出等情，顯見其不認同「阿水
      」經營地下錢莊之行為，則於彼此無特殊故舊恩怨情形下，豈有於被高雄市憲
      兵隊查獲時，僅因「阿水」單純要求其承擔罪責，即率爾承諾承擔本件罪責之
      理，且被告當時已遭逮捕，豈容其於押解過程中，在高雄市憲兵隊偵防車上以
      電話與「阿水」聯絡，並商討承擔本件罪責之舉，所辯實違常理，況若本件地
      下錢莊確實係「阿水」之人在經營，則其為高雄市憲兵隊查獲時，何以不立即
      供出「阿水」之人以自證清白，反為其隱瞞，迨至憲兵隊製作筆錄迄檢察官偵
      查中，均未供出「阿水」之人，甚為其承擔本件罪責之理，是其事後翻異前詞
      ，辯稱是「阿水」要求其承擔本罪，伊始於高雄市憲兵隊及偵查中坦承有經營
      地下錢莊之情云云，實屬無稽。
（三）又本院調取扣案之物勘驗結果，其中扣有「壽國章」、「巳○○」、「李錦秀
      」、「丑○○」、「癸○○」、「Ｈ○○」等人之身分證、戶口名簿、戶籍謄
      本、存摺及所簽發之借據、本票等物，有本院九十一年一月三日勘驗筆錄一份
      附卷可稽，參以證人Ｈ○○於本院審理時亦證稱，上開扣案之借據，係其於八
      十九年五月十四日，因生病又無健保，急需用錢而向地下錢莊借款時簽發供擔
      保之用，身分證及戶口名簿亦是借款時交地下錢莊之人供擔保之用，當時伊借
      款二萬元，利息四千元等語屬實（見本院九十一年三月七日審判筆錄），證人
      癸○○於本院審理時亦證稱，伊係於八十九年十、十一月間，向地下錢莊借款
      ，有押身分證、存摺及戶籍謄本，並簽本票供擔保，伊借款一萬元，利息一個
      月五百元，若借超過一個月，利息再談等情（見本院九十年十二月十三日審判
      筆錄），是依上開扣押物為憑，已足認上開之人均係借款之人，而扣案電話聯
      絡簿三本，被告已自承均為其所有，其中一本載有上開之人之姓名及聯絡電話
      ，另二本綠色皮及紫色皮之電話聯絡簿中，亦有如「4/10 5000利」、「2/9
      收利5000、收本5000」等，某日期利息、本金若干等相當多有關日期、收取利
      息、本金等字句之記載等情，業經本院當庭勘驗屬實（見本院九十一年一月三
      日審判筆錄），又扣案名片一盒，其中名片上印有「李0000000000
      」背面亦記有「到期日前一天５點前連絡」等字句，雖被告辯稱，借款人姓名
      及電話係「阿水」叫伊幫他記載，不知為何要他記載這些，有關日期與利息、
      本金之記載，則係「阿水」叫伊記下來，說是人家欠他，他收回的錢，有時會
      連同裝有借款人借據及本票等資料之信封交給伊，叫伊幫忙記裏面之資料，記
      載時伊不知「阿水」在經營地下錢莊，扣案名片背後「到期日前一天５點前連
      絡」等字句雖係「阿水」叫伊寫的，但名片「阿水」在使用云云，然若上開借
      款人係向「阿水」借款，「阿水」記明上開借款人之姓名與聯絡電話以便供催
      討之用，亦應記載在自己之聯絡簿內方是，何以記載在被告之電話聯絡簿上？
      又被告前即曾因重利罪於檢察官偵查中，「阿水」令其記載上開日期、利息、
      本金等字句，甚將裝有借款人之身分證、本票與借據在內之信封交予被告請其
      代為登載，其豈有不知此為地下錢莊之經營模式？又電話聯絡簿，通常為一般
      人用以記載親朋好友或本身需用之聯絡電話，及記載經辦或應辦事項，為一般
      人隨身攜帶或妥善保存且不輕易示人之物，若被告確實未參與「阿水」等人經
      營之地下錢莊，則上開資料豈有記載在其貼身之電話聯絡簿上之理，再若被告
      確實未參與「阿水」等人共同經營地下錢莊，則「阿水」等人防被告知情，隱
      匿自己犯行尚且不及，豈有既令被告代為登載借款人之姓名及聯絡電話與自己
      之電話聯絡簿上，又將借款人借款所質押之身分證及簽發之借據、本票等物，
      交予被告請其代為登載，復請被告在其通常使用之名片背後記載上開關於借款
      清償相關字句之理，而被告曰其不知「阿水」要其記載上開借款人之聯絡電話
      之目的為何，與記載有關收取利息、本金之日期與數額時不知「阿水」在經營
      地下錢莊云云，實屬無稽。
（四）再本院依扣案借款人之身分證資料，傳喚借款人到庭，除證人癸○○已供述如
      上，另證人林郁芳於高雄市憲兵隊與本院審理時證稱，伊於八十九年間依刊登
      在自由時報之借款廣告，向地下錢莊借款，借一萬元，利息一個月一千元等語
      ；證人黃○○於高雄市憲兵隊及本院審理時證稱，伊是於八十九年十一月十八
      日，依報紙上刊登之借款廣告向地下錢莊借款，利息計算方式為一萬元，十天
      為一期，一期為二千元，伊借二萬五千元，並簽發三倍之本票供擔保等語；證
      人辰○於本院審理時亦證稱，八十九年十一月六日，透過朋友聯絡，向地下錢
      莊借款，共借三次，均是一萬元，十天為一期，利息前二次收三千元，最後一
      次收二千元等語；證人午○○證稱，八十九年七月間伊看報紙，向地下錢莊借
      款二萬五千元，十天為一期，一萬元收二千多元利息等語；證人Ｋ○○證稱，
      伊於八十九年十一月十八日經其朋友介紹，向地下錢莊借款一萬五千元，十天
      為一期，一萬元利息二千元等語；證人宙○○證稱伊自八十九年十月起，先後
      依報紙刊登之電話向地下錢莊借款三次，分別是一萬元、一萬元與五千元，利
      息均是十天為一期，一萬元利息二千元、五千元利息一千元等語；證人丙○○
      證稱八十九年十二月伊看報紙與地下錢莊聯絡，借款一萬元，七、八天為一期
      ，利息二千元（以上證人證詞，除證人壬○○、癸○○見本院九十年十二月十
      三日審判筆錄外，餘均見本院九十一年一月二十四日審判筆錄），證人地○○
      證稱，伊於八十九年八月六日，因當時失業家中急需用錢，看自由時報以電話
      與地下錢莊借錢，借二萬元，十天為一期，利息五千元等語，證人Ｄ○○證稱
      伊於八十九年十月十七日，因工作不固定，收入不穩定，又剛退伍工作不好找
      ，急需借錢繳信用卡帳款，看自由時報的廣告打電話向地下錢莊借款，借二萬
      元，十天為一期，利息四千元等語（以上證人證詞均見本院九十一年二月七日
      審判筆錄），證人己○○證稱伊因嗜打電動玩具缺錢用，於八十九年十月十日
      看報紙向地下錢莊借款，借三萬元，十天為一期，利息二、三千元等語，證人
      Ｂ○○證稱伊因為買新手機，於八十九年十月三十一日經證人己○○之介紹向
      地下錢莊借款，借款三萬元，十天為一期，利息三千元，當時伊不知地下錢莊
      的利息那麼高等語，證人Ｈ○○亦證稱如上，證人Ｆ○○證稱，因缺錢欲向銀
      行辦理貸款，貸款前又需先辦保險，所以看報紙向地下錢莊借款辦保險，共計
      借款二次，合計約三、四萬元，十天為一期，借一萬元利息二千元等語（以上
      證人證詞均見本院九十一年三月七日審判筆錄）屬實，顯見被告確實有趁人急
      迫之際之貸予金錢，多以十天為一期收取重利，如每貸予新台幣（下同）二萬
      五千元，每期利息五千元，或貸予二萬元，每期利息四千元，或有貸予三萬元
      ，每期利息三千元，或貸與一萬元，分六期攤還，一個月利息一千元，或貸予
      一萬元，一個月利息五百元等不一之金額，月息可高達五分至六十分不等之重
      利等情屬實。雖上開證人又證稱交付借款之人，或「阿水」或「阿昌」或「阿
      德」或「瘦仔」或「陳姓男子」等不同綽號，然被告已自承共同經營地下錢莊
      之人係「阿水」、「阿昌」二人，除此之外並無他人，且由證人描述交款或收
      取利息之人之年齡、特徵，應均是「阿水」「阿昌」二人，僅是不同化名而已
      ，另上開證人雖未能指認被告亦係交付借款或收取利息之人，然交付借款或收
      取利息本即無需被告親力為之，且被告有與「阿水」、「阿昌」共同經營地下
      錢莊等情，已如前述，自不因到庭證人未能指認被告亦為付款收取利息之人，
      而為被告有利之認定。
（五）又雖被告於憲兵隊及偵訊中係自白自九十年一月初起經營地下錢莊，與證人所
      供借款日期似未相符，然參以被告自承「阿水」等人自八十九年四月初起向其
      承租房屋，當時不知渠等在經營地下錢莊等語（見本院九十年十一月二十九日
      審判筆錄），及上開借款人自八十九年五月間起即陸續向「阿水」等人借款等
      情，參以被告於憲兵隊及偵訊中初遭查獲，非無避重就輕之情觀之，被告應係
      自八十九年四月間起即與「阿水」、「阿昌」等人共同經營地下錢莊等情，應
      堪認定。至被告憲兵隊與偵訊中，雖關於利息之供述不一，然參酌上開借款人
      之供述，渠等在利息計算上本即不一，是其上開利息供述不一，不影響其自白
      有經營地下錢莊，收取重利之自白之真實性。
（六）至刑法上所謂常業犯，係指反覆以實施同種類行為為目的之社會活動之職業性
      犯罪而言，至於所得之多寡，是否恃此為唯一之謀生工具，則非所問，經查被
      告前於八十八年一、二月間，即開始為重利行為，迨八十九年二月二十五日以
      重利罪為警查獲後，又於八十九年四月間起，與「阿水」、「阿昌」等人基於
      共同之犯意聯絡，經營地下錢莊收取重利，迨九十年一月十九日始又為警查獲
      ，且由扣案之物觀之，其借貸人數非少，其規模頗鉅，其顯有反覆實施收取重
      利之行為為目的，而恃此維生並以此為業之意甚明，雖被告提出高雄市木工業
      職業工會會員證，以證明其自七十八年起即加入高雄市木工業工會，並長期從
      事木工工作等情，惟被告於九十年四月十日之答辯狀已自承其原係從事木工工
      作，因景氣不佳，無工作可承包，閒來無事在小鋼珠店打柏青哥，因而結識「
      水仔」，經其邀約，而至「水仔」經營之地下錢莊幫忙等語，足見其非一直從
      事木工業，且縱認被告具有木工業之身分，亦不影響其恃重利為謀生工具之事
      實，更且依被告自承其代「阿水」登載借款人姓名、電話，與登載借款之日期
      、利息、本金，並在「阿水」通常使用之名片背後記載「到期日前一天５點前
      連絡」等字句，其已非單純幫助之行為，而係已實施構成要件之行為，其既係
      因無木工可承包，而受「阿水」之邀共同從事地下錢莊經營，則其與「阿水」
      、「阿昌」等不詳姓名年籍之成年男子間有犯意聯絡與行為分擔，亦堪可認定
      。至證人戊○○證稱扣案八萬元之支票，係因其開設髮廊，被告為該髮廊作裝
      潢之報酬等語，雖無證據足認該證人之證詞為虛偽，惟縱認屬實，亦僅該張八
      萬元之支票非被告犯罪所得之物而已，並不影響被告以經營地下錢莊為業之事
      實，尚不足據為被告有利之認定，又被告雖提出護照及香港特別行政區多次入
      境許可證為據，辯稱其八十九年間大部分時間均在香港云云，然徵之上開香港
      特別行政區多次入境許可證登載，被告入出境香港之時，均在西元一九九九年
      （即民國八十八年），並非其辯稱之八十九年，亦在本案起訴犯罪時間之前，
      又依其所提出之護照，其出境之時間，亦多在本件犯罪時間之前之八十八年間
      ，及在本件九十年一月十五日查獲之後之時間，期間於八十九年間出境之次數
      僅有十一月二日、二十日與二十九日，與被告辯稱其八十九年間大部分均在香
      港云云之事實不符，是上開護照及香港特別行政區多次入境許可證，亦不足為
      被告有利之認定。
（七）綜上所述，被告所辯顯係卸責之詞，並不足採，罪證明確，被告犯行堪以認定
      。
二、核被告所為係犯刑法第三百四十五條之常業重利罪，又其與綽號「阿水」、「阿
    昌」等之不詳姓名成年男子間，有犯意聯絡與行為分擔，應論以共同正犯。雖被
    告於檢察官起訴九十年一月初以前如事實欄所載從事地下錢莊收取重利之行為，
    未據檢察官提起公訴，惟因此部分與起訴部分有實質上一罪關係，依審判不可分
    原則，為起訴效力所及，本院自得併予審究。爰審酌被告前於八十八年一、二月
    間，即曾因在台灣新聞報上刊登借款廣告，以收取月息四十五分等與原本顯不相
    當之重利，而於八十九年二月二十五日為警查獲（嗣於九十年三月二十九日，經
    本院判處有期徒刑貳月）等情，有台灣高雄地方法院檢察署被告刑案資料查註紀
    錄表及本院九十年度易字第一０一三號判決書各一份在卷可稽，猶不知悔悟，復
    再行起意與他人共同經營地下錢莊，趁人急迫貸予金錢，謀取暴利，有害正常金
    融秩序，經營之規模非小，期間非短，犯後猶否認犯行，飾詞狡辯，不知悔悟等
    一切情狀，量處如主文所示之刑。扣押如附表一所示之物品，均為被告或共犯「
    阿水」等人所有，且係供或預備供其犯罪所用之物，或係渠等犯罪所得之物，業
    據被告於高雄市憲兵隊及偵查中供述屬實，均併予宣告沒收。至如附表二所示之
    物均非被告或共犯「阿水」、「阿昌」等人所有，或雖為被告所有，但無證據足
    以證明係供其犯罪所用或犯罪所得之物，爰不予宣告沒收，附此說明。
據上論斷，應依刑事訴訟法第二百九十九條第一項前段，刑法第三百四十五條、第二
十八條、第三十八條第一項第二款、第三款，罰金罰鍰提高標準條例第一條前段，判
決如主文。
中      華      民      國      九十一    年      四      月    三十    日
                              臺灣高雄地方法院刑事第二庭
                                  法  官  高  榮  宏
右正本證明與原本無異。
如不服本判決，應於判決送達後十日內，向本院提出上訴狀。
                                  書記官  邱  秋  珍
中      華      民      國      九十一    年      四      月    三十    日
附錄本判決論罪之法條：
刑法第三百四十四條
  乘他人急迫、輕率或無經驗，貸以金錢或其他物品，而取得與原本顯不相當之重利
  者，處一年以下有期徒刑、拘役或科或併科一千元以下罰金。
刑法第三百四十五條
  以犯前條之罪為常業者，處五年以下有期徒刑，得併科三千元以下罰金。
附表一：
┌──┬───────────────┬─────┬──────────┐
│編號│物  品   名   稱            │數     量 │備                註│
├──┼───────────────┼─────┼──────────┤
│一  │刻有「王」、「李」            │貳枚      │為共犯「阿水」所有，│
│    │字之印章                      │          │供經營地下錢莊之用  │
├──┼───────────────┼─────┼──────────┤
│二  │壽國璋借據、本票影本各紙、何│共計捌拾貳│被告與共犯因犯重利罪│
│    │秉燧借據壹紙、本票貳紙、Ｂ○○│紙        │所得之物            │
│    │本票壹紙、Ａ○○本票壹紙、辰○│          │                    │
│    │本票、借據各壹紙、戌○○本票壹│          │                    │
│    │紙、卯○○本票貳紙、甲○○本票│          │                    │
│    │壹紙、丑○○借據、本票各壹紙、│          │                    │
│    │午○○本票壹紙、黃○○借據、本│          │                    │
│    │票各壹紙、未○○借據、本票各壹│          │                    │
│    │紙、Ｌ○○借據壹紙、本票貳紙、│  │                    │
│    │亥○本票壹紙、癸○○借據、本票│          │                    │
│    │各壹紙、天○○借據、本票各壹紙│          │                    │
│    │、子○○借據、本票各壹紙、蘇國│          │                    │
│    │忠借據壹紙、本票貳紙、Ｈ○○借│          │                    │
│    │據、本票各壹紙、Ｇ○○借據、本│          │                    │
│    │票各壹紙、Ｃ○○本漂壹紙、黃鴻│          │                    │
│    │進本票貳紙、酉○○借據、本票各│          │                    │
│    │壹紙、玄○○借據壹紙、本票紙│          │                    │
│    │、乙○○借據壹紙、本票貳紙、蔡│          │                    │
│    │振楠借據壹紙、本票紙、丙○○│          │                    │
│    │借據、本票各壹紙、宙○○本票壹│          │                    │
│    │紙、地○○本票貳紙、壬○○本票│          │                    │
│    │貳紙、Ｅ○○本票貳紙、丁○借據│          │                    │
│    │、本票各壹紙、庚○○借據、本票│          │                    │
│    │各壹紙、申○○借據、本票各壹紙│          │                    │
│    │、Ｉ○○借據、本票各壹紙、劉進│          │                    │
│    │益借據、本票各壹紙、巳○○借據│          │                    │
│    │壹紙、本票貳紙、黃俊榮借據、本│          │                    │
│    │票各壹紙                      │          │                    │
├──┼───────────────┼─────┼──────────┤
│三  │寫有卯○○、Ｉ○○ 年籍資料之 │拾張      │被告等人所有供其犯罪│
│    │紙張各壹張、寫有黃○○、Ｌ○○│          │所用之物            │
│    │、玄○○、Ｆ○○、丙○○、李郁│          │                    │
│    │芳等人電話號碼紙各壹張、客戶  │          │                    │
│    │資料表貳張、                  │          │                    │
├──┼───────────────┼─────┼──────────┤
│四  │印有0000000000行動電話名片    │壹盒      │同右                │
├──┼───────────────┼─────┼──────────┤
│五  │數字橡皮章壹顆、紅色印泥壹盒  │貳        │上開印有行動電話號碼│
│    │                              │          │名片係以此數字橡皮章│
│    │                              │          │及紅色印泥蓋上，此觀│
│    │                              │          │該橡皮章僅與上開行動│
│    │                              │          │電話號碼相關之數字始│
│    │                              │          │留有紅色印泥之殘跡可│
│    │                              │          │知，故其自屬供犯罪所│
│    │                              │          │用之物              │
├──┼───────────────┼─────┼──────────┤
│六  │0000000000行動電話            │壹支      │共犯「阿水」所有供犯│
│    │                              │          │罪所用之物          │
├──┼───────────────┼─────┼──────────┤
│七  │電話聯絡簿                    │本      │被告所有供犯罪所用之│
│    │                              │          │物                  │
├──┼───────────────┼─────┼──────────┤
│八  │計算紙                        │壹本      │被告等人所有預備供其│
│    │                              │          │犯罪所用之物        │
├──┼───────────────┼─────┼──────────┤
│九  │空白借據                      │壹佰玖拾肆│同右                │
│    │                              │張        │                    │
├──┼───────────────┼─────┼──────────┤
│十  │未開封信封袋                  │伍袋      │同右                │
├──┼───────────────┼─────┼──────────┤
│十一│空白本票                      │貳佰肆拾張│同右                │
├──┼───────────────┼─────┼──────────┤
│十二│空白貸款合約書                │壹張      │同右                │
└──┴───────────────┴─────┴──────────┘
附表二：
┌──┬────────────┬───┬─────────────┐
│編號│物      品      名    稱│數  量│備                     註 │
├──┼────────────┼───┼─────────────┤
│一  │癸○○慶豐銀行、遠東商銀│陸    │由癸○○於借款時交被告等人│
│    │存摺各壹本、林易自來水費│      │供擔保之用                │
│    │電費收據各壹張、癸○○身│      │                          │
│    │分證壹枚、戶口名簿影本壹│      │                          │
│    │張                      │      │                          │
├──┼────────────┼───┼─────────────┤
│二  │巳○○世華銀行存摺壹本、│    │張秀美提出供借款擔保之用  │
│    │金融卡壹枚、印章壹枚    │      │                          │
├──┼────────────┼───┼─────────────┤
│三  │Ｊ○○台灣銀行存摺壹本  │壹  │Ｊ○○提出供借款擔保之用  │
├──┼────────────┼───┼─────────────┤
│四  │黃俊榮、辛○○、宇○○、│拾陸  │為上開之人提出供擔保借款之│
│    │辰○、丑○○、黃○○、郭│      │用                        │
│    │慧貞、子○○、酉○○、王│      │                          │
│    │炳雄、地○○、Ｅ○○、陳│      │                          │
│    │崇銘(影本)、Ｉ○○、劉進│      │                          │
│    │益、壽國璋(影本)等身分證│      │                          │
│    │各壹枚                  │      │                          │
├──┼────────────┼───┼─────────────┤
│五  │Ｂ○○之軍人身分證壹枚  │壹    │為何俊偉提出供借款擔保之用│
├──┼────────────┼───┼─────────────┤
│六  │戌○○機車行車執照壹枚  │壹    │為戌○○提出供借款擔保之用│
├──┼────────────┼───┼─────────────┤
│七  │魏上貞房屋稅單壹紙、侯燕│貳    │分別為魏上貞、卯○○所有，│
│    │珠戶籍謄本壹份          │      │供擔保借款之用            │
├──┼────────────┼───┼─────────────┤
│八  │午○○誼光保全股份有限公│貳    │為午○○所有，供借款擔保之│
│    │司服務證、戶口名簿影本各│      │用                        │
│    │壹紙                    │      │                          │
├──┼────────────┼───┼─────────────┤
│九  │Ｈ○○戶口名簿影本壹紙、│貳    │為Ｈ○○提出供借款擔保之用│
│    │身分證壹枚              │      │                          │
├──┼────────────┼───┼─────────────┤
│十  │Ｃ○○郵政存簿儲金簿壹本│壹    │為Ｃ○○提出供借款擔保之用│
├──┼────────────┼───┼─────────────┤
│十一│玄○○汽車駕照壹枚      │壹    │為玄○○提出供借款擔保之用│
├──┼────────────┼───┼─────────────┤
│十二│丁○戶口名簿影本壹紙、楊│    │為丁○提出供借款擔保之用  │
│    │筱玉中華電信繳費收據、房│      │                          │
│    │屋稅繳納通知書各壹紙    │      │                          │
├──┼────────────┼───┼─────────────┤
│十三│侯際均印章壹枚、保險箱鑰│貳    │為被告所有，惟以地下錢莊少│
│    │匙壹支                  │      │有以本名為之，且亦無證據足│
│    │                        │      │以證明上開之物係被告與共犯│
│    │                        │      │供犯罪所用之物            │
├──┼────────────┼───┼─────────────┤
│十四│戊○○支票壹張          │壹    │第三人戊○○交付被告供作裝│
│    │                        │      │潢髮廊之報酬              │
└──┴────────────┴───┴─────────────┘
